臺灣高等法院民事裁定
111年度上易字第369號
上  訴  人  楊飛進  
上列當事人與被上訴人楊太郎間請求返還土地事件，上訴人對於
中華民國110年12月30日臺灣桃園地方法院110年度訴字第525號
判決不服，提起上訴，本院裁定如下： 
    主  文
本件訴訟標的價額核定為新臺幣肆拾玖萬伍仟壹佰伍拾伍元。
上訴人應於收受本裁定正本五日內，補繳第二審裁判費新臺幣捌
仟壹佰元，逾期未補正，即駁回其上訴。
    理  由
一、按因財產權起訴者，應依民事訴訟法第77條之13規定，繳納
    裁判費；提起民事第二審上訴，應依同法第77條之16規定，
    繳納上訴費，此為必備之程式。又上訴不合法者，第二審法
    院應以裁定駁回之，但其情形可以補正者，審判長應定期間
    先命其補正，民事訴訟法第444條第1項定有明文。
二、經查，上訴人起訴主張坐落於桃園市○○區○○段000地號土地
    （下稱系爭土地）及其上同段343建物（門牌號碼為中壢區
    中華路一段203號，下稱系爭房屋，與系爭土地合稱系爭房
    地）原為訴外人楊二妹即其被繼承人所有，楊二妹死後，原
    應有兩造及楊飛、楊邱嬌及楊金財繼承（各1/5），然訴外
    人楊飛即楊二妹繼承人之一已將依其分得部分即應有部分1/
    5出售予伊而拋棄繼承，詎被上訴人竟將楊飛應分得部分1/5
    分歸兩造及楊邱嬌、楊金財所有（各1/4），是被上訴人就
    系爭土地即多分得換算後約4平方公尺，爰請求被上訴人返
    還等語。經原審判決駁回其訴，上訴人聲明不服，提起上訴
    ，嗣於本院審理中更正其請求返還範圍即系爭房地所有權應
    有部分各1/20，並聲明：㈠原判決廢棄。㈡被上訴人應將系爭
    房地所有權應有部分1/20返還予上訴人。（見本院卷第102
    頁）。而系爭土地（面積82平方公尺）於110年起訴時之公
    告現值為每平方公尺新臺幣（下同）11萬6,056元，系爭建
    物於110年起訴時之房屋現值則為38萬6,500元（見原審壢司
    簡調卷第17頁、第44頁），準此，本件訴訟標的價額經核為
    49萬5,155元【計算式：（82㎡×11萬6,056元＋38萬6,500元）
    ×1/20＝49萬5,155元，元以下四捨五入】，應徵第二審裁判
    費8,100元，茲限上訴人於收受本裁定正本翌日起5日內，向
    本院如數補繳，逾期即駁回其上訴。
三、爰裁定如主文所示。
中　　華　　民　　國　　111 　年　　6 　　月　　30　　日
                  民事第二十庭  
                      審判長法　官  周祖民
　　　　　　　　　　　  　  法　官  鄭威莉
　　　　　　　　　　　  　  法　官  張永輝
正本係照原本作成。
核定訴訟標的價額部分，如不服裁定得於收受送達後10日內向本
院提出抗告狀，並繳納抗告費新臺幣1千元。
命補繳裁判費部分不得抗告。
中　　華　　民　　國　　111 　年　　6 　　月　　30　　日

                            書記官  鄭淑昀